# 陈版，咨询一个涉及外币报表的合并的问题

提问人：ywzx117 时间：2017-03-01 11:03:25
A公司是在香港注册成立的甲公司的控股子公司，甲公司与A公司与其他股东共同出资设立了境内B公司，其中甲公司占股60%，A公司占股30%（以港币出资） 在甲公司编制合并财务报表时，A公司的财务报表是由港币折算为人民币后的财务报表，其对长期股权投资按即期汇率进行了调整。但是B公司实收资本才有的历史汇率确认的。导致合并抵消时会有差异，请问应该如何处理？

回答人：chenyiwei
对B而言，其对C的股权投资不是货币性项目，期末不进行汇兑损益调整。所以，B对C的长期股权投资折算到期末即期汇率的差额应在A的合并报表层面作为其他综合收益；折算后B的长期股权投资与C的实收资本中相应份额之间的差额也是计入其他综合收益（外币报表折算差额）。